nb: Linningsstil: Justerbar; Belteløkker; Snøring; Elastisk; Nedbrettbar; Integrert belte; Paperbag; Pull-on; Ribbestrikk; Vaffelsøm; Annet
sk-SK: Štýl pásu: Nastaviteľný; Pútka na opasok; Sťahovacia šnúrka; Elastický; Prehŕňací; Integrovaný opasok; V štýle paperbag; Naťahovací; Rebrovaný úplet; Žabkovaný; Iné
ko: 허리밴드 형태: 조절식; 벨트 루프; 드로스트링; 엘라스틱; 폴드오버; 일체형 벨트; 페이퍼백; 풀온; 골지 니트; 스모크; 기타
es: Estilo de la cintura: Ajustable; Trabillas para cinturón; Cordón de ajuste; Elástico; Plegable; Cinturón integrado; Estilo bolsa de papel; Sin cierres; Punto acanalado; Nido de abeja; Otro
de: Art des Hosenbundes: Verstellbar; Gürtelschlaufen; Kordelzug; Elastisch; Umschlagbar; Integrierter Gürtel; Paperbag; Pull-on; Rippstrick; Gesmokt; Sonstiges
ro-RO: Stilul beteliei: Reglabil; Găici pentru curea; Șnur; Elastic; Pliabil; Curea integrată; Paperbag; Fără sistem de închidere; Tricot striat; Încrețit; Altele
ja: ウエストバンドスタイル: 調整可能; ベルトループ; ドローストリング; ゴム; 折り返し; 一体型ベルト; ペーパーバッグ; プルオン; リブニット; スモック; その他
sv: Linningsstil: Justerbar; Bälteshällor; Dragsko; Resår; Nedvikbar; Integrerat bälte; Paperbag; Dra-på; Ribbstickad; Smock; Övrigt
fr: Type de taille: Réglable; Passants de ceinture; Cordon de serrage; Élastique; À revers; Ceinture intégrée; Taille froncée (paperbag); À enfiler; Tricot côtelé; Smocké; Autre
pt-BR: Cós estilo: Ajustável; Passantes para cinto; Cordão; Elástico; Dobrável; Cinto integrado; Clochard; Pull-on; Malha canelada; Lastex; Outro
it: Stile della cintura: Regolabile; Passanti per cintura; Coulisse; Elastico; Con risvolto; Cintura integrata; A sacchetto; Da infilare; Maglia a coste; A nido d'ape; Altro
th: สไตล์ขอบเอว: ปรับได้; หูร้อยเข็มขัด; เชือกรูด; ยางยืด; พับทบ; เข็มขัดในตัว; เอวถุงกระดาษ (Paperbag); แบบสวม; ผ้าถักลายนูน; สม็อก; อื่นๆ
fi: Vyötärönauhan tyyli: Säädettävä; Vyölenkit; Kiristysnauha; Joustava; Käännettävä; Integroitu vyö; Rypytetty; Päällevedettävä; Joustinneule; Poimutettu; Muu
hu: Derékrész stílusa: Állítható; Övbújtatós; Húzózsinóros; Gumis; Lehajtható; Beépített öves; Ráncolt (paperbag); Belebújós; Bordázott kötött; Smokkolt; Egyéb
zh-CN: 腰带款式: 可调; 裤带环; 抽绳; 松紧带; 折叠; 连体腰带; 纸袋裙/裤头; 套穿式; 罗纹针织; 缩褶; 其他
ru: Стиль пояса: Регулируемый; Шлевки для ремня; На кулиске; На резинке; С отворотом; Встроенный ремень; Пояс-резинка со сборками (paperbag); Без застежки; В рубчик; Прошитый резинками; Другое
bg-BG: Стил на колана на талията: Регулируема; Гайки за колан; Връзки; Ластик; Прегъваща се; Вграден колан; Тип „хартиена торба“; Без закопчаване; Рипсено плетиво; Набор; Друго
tr: Bel bandı stili: Ayarlanabilir; Kemer köprüleri; Büzme ipli; Elastik; Katlanabilir; Entegre kemer; Paperbag; Geçmeli; Fitilli örgü; Büzgülü; Diğer
sl-SI: Slog pasu: Prilagodljiv; Zanke za pas; Vrvica; Elastika; Preklopni pas; Vgrajen pas; Nabran (paperbag); Za natik; Rebrasta pletenina; Žabast (smocked); Drugo
nl: Tailleband stijl: Verstelbaar; Riemlussen; Trekkoord; Elastisch; Omslag; Geïntegreerde riem; Paperbag; Pull-on; Geribd gebreid; Gesmokt; Overige
vi: Kiểu thắt lưng: Có thể điều chỉnh; Đỉa quần; Dây rút; Co giãn; Gấp lại; Dây lưng tích hợp; Lưng thun túm; Lưng thun; Len gân; Nhún bèo; Khác
pt-PT: Estilo do cós: Ajustável; Presilhas de cinto; Cordão; Elástico; Dobra; Cinto integrado; Paperbag; Sem fecho; Malha canelada; Franzido; Outro
zh-TW: 褲頭樣式: 可調式; 皮帶環; 抽繩; 鬆緊帶; 反折式; 內建皮帶; 花苞褲頭; 套穿式; 羅紋針織; 抓皺; 其他
lt-LT: Juosmens stilius: Reguliuojamas; Kilpos diržui; Su raišteliu; Elastingas; Atlenkiamas; Integruotas diržas; Raukta juosmens juosta („Paperbag“); Užmaunamas; Rumbuoto trikotažo; Smokuotas; Kita
cs: Provedení pasu: Nastavitelný; Poutka na pásek; Stahovací šňůrka; Guma; Přehýbací; Integrovaný pásek; Paperbag; Natahovací; Žebrovaný úplet; Žabkovaný; Jiné
en: Waistband style: Adjustable; Belt loops; Drawstring; Elastic; Fold-over; Integrated belt; Paperbag; Pull-on; Ribbed knit; Smocked; Other
el: Στυλ ζώνης: Ρυθμιζόμενη; Θηλιές ζώνης; Κορδόνι περίσφιξης; Ελαστικό; Με αναδίπλωση; Ενσωματωμένη ζώνη; Τύπου paperbag; Χωρίς κούμπωμα (pull-on); Πλεκτό ριπ; Με σφηκοφωλιά; Άλλο
da: Linningstype: Justerbar; Bæltestropper; Snøre; Elastik; Nedfoldelig; Integreret bælte; Paperbag; Pull-on; Ribstrik; Smock; Andet
pl: Styl pasa: Regulowany; Szlufki; Sznurek ściągający; Elastyczny; Wywinięty; Zintegrowany pasek; Paperbag; Wciągany; Prążkowana dzianina; Marszczony; Inny
hr-HR: Stil pojasa: Podesivo; Omče za remen; Vezica; Elastika; Preklopno; Ugrađeni remen; Stil „paperbag”; Na navlačenje; Rebrasto pletivo; Nabrano; Ostalo